---
title: "Lab 3 - Outlier"
author: daro
date: 6/5/20
output: html_document
---
## LABORATORIO III: Detección de Outliers (Preprocesamiento -Volumen II-)
### Introducción:
Esta práctica de laboratorio tiene como objetivo abordar nuevas técnicas correspondientes a la etapa
de Preprocesamiento del Proceso de Descubrimiento de Conocimiento, puntualmente el análisis, detección y
tratamiento de valores anómalos (en adelante, outliers).
Para la exploración de estos temas, se utilizará el IDE R-Studio del lenguaje de programación R, a
efectos de ejercitar los conceptos abordados en las clases teóricas.

### CONSIGNAS
A partir del dataset ruidoso.txt, se solicita trabajar sobre las siguientes consignas:

1. SOBRE LOS DATOS
a. Cargue 1 y explore el dataset: explique en qué consiste el mismo y qué características posee.

```{r}
library(readr)
library(here)

ruidoso <- read_csv(here("labs", "lab3", "ds", "ruidoso.txt"))
mean(data$Road_55dB)

mean(data$Road_60dB)

boxplot(data$Road_55dB)
```

b. Con las técnicas abordadas en la práctica de laboratorio anterior, realice un breve
análisis exploratorio para identificar cual es la distribución de sus variables y si
existe relación entre las mismas

```{r}

```